【裁判字號】    89,易,107
【裁判日期】    890229
【裁判案由】    賭博
【裁判全文】
台灣彰化地方法院刑事判決                          八十九年度易字第一七號
    公  訴  人  臺灣彰化地方法院檢察署檢察官
    被      告  甲  ○
右被告因賭博案件，經檢察官提起公訴（八十八年度偵字第一００一四號），本院判
決如左：
    主  文
甲○連續意圖營利，供給賭博場所，處有期徒刑伍月，如易科罰金，以參佰元折算壹
日。
    事  實
一、甲○基於意圖營利之概括犯意，自民國（下同）八十八年四月三十起至同年五月
    底止，提供其向不知情之黃樟耀所租用位於彰化縣芳苑鄉○○路○○段二八號二
    樓為賭博場所，供簡郁萍、鄭琇云、蔡許雲美（該三人已另依違反社會秩序維護
    法辦理）等不特定之人在前開處所賭博財物，並由甲○提供賭具麻將牌等物（未
    扣案），約定抽頭方法為玩賭麻將牌者，賭客每打完四圈，即給付甲○抽頭金新
    臺幣三千元。迄於同年六月間，因簡郁萍、鄭琇云、蔡許雲美等與甲○間有賭債
    之糾紛而衍生妨害自由等案，經簡郁萍、鄭琇云、蔡許雲美等報警而查悉上情。
二、案經彰化縣警察局二林分局報請台灣彰化地方法院檢察署檢察官偵查起訴。
    理  由
一、訊據被告甲○矢口否認有何右揭犯行，辯稱；係簡郁萍、鄭琇云、蔡許雲美等人
    自行去伊住處賭玩麻將，伊無法阻止，更無抽頭云云。惟查：被告確有提供賭博
    場所供簡郁萍等人賭玩麻將，並予抽頭等情，業據參與賭博之簡郁萍、鄭琇云、
    蔡許雲美等人於警訊時供述明確，互核相符，參以被告於警訊中亦供稱：「輸贏
    多大係由賭客自己決定，抽頭多少也是他們（指賭客）自己決定」、「（賭客）
    非經我同意不可以進入」、「（該處賭場）均以現金輸贏」等情，況被告因與簡
    郁萍、鄭琇云、蔡許雲美三人間有賭債之糾紛，而衍生之妨害自由等案件，亦有
    台灣彰化地方法院檢察署八十八年度偵字第六八二三號起訴書一份附卷足稽，被
    告上開所辯要係諉卸刑責之詞，洵無可取，本案事證已臻明確，被告犯行至堪認
    定，應依法論科。
二、核被告所為，係犯刑法第二百六十八條之意圖營利供給賭博場所罪。其先後多次
    行為，時間緊接，犯罪構成要件相同，顯係基於概括之犯意為之，應依連續犯之
    規定論以一罪。並加重其刑。爰審酌被告之品行、犯罪動機、手段、目的、犯罪
    所生危害、犯罪後之態度等一切情狀，量處如主文所示之刑，並諭知易科罰金之
    折算標準，以示懲儆。至賭具麻將等物，因未扣案，且被告亦無保留其犯罪證物
    之理，故核其情狀應業已滅失，故無從併予宣告沒收，附此敘明。
據上論斷，應依刑事訴訟法第二百九十九條第一項前段，刑法第五十六條、第二百六
十八條、第四十一條，罰金罰鍰提高標準條例第一條前段、第二條前段，判決如主文
。
本件經檢察官林俞妙到庭執行職務。
中    華    民    國    八  十  九    年      二       月     二十九    日
                                  臺灣彰化地方法院刑事第二庭
                                      法      官  康  弼  周
右正本證明與原本無異。
如不服本判決，應於判決送達後十日內向本院提出上訴狀( 須附繕本 )。
告訴人或被害人對於判決如有不服具備理由請求檢察官上訴者，其上訴期間之計算係
以檢察官收受判決正本之日期為準。
                                      法院書記官  田  慧  賢
中      華      民      國    八十九    年      三      月      二      日
附錄論罪科刑法條：
刑法第二百六十八條
意圖營利，供給賭博場所或聚眾賭博者，處三年以下有期徒刑，得併科三千元以下罰
金。


司法院資訊處製作；財團法人民間司法改革基金會備份。
